Inventaris van het archief van de Natuurwetenschappelijke Commissie, 1923-1997
Nationaal Archief, Den Haag
- Natuur- en landschapsbeheer 1945-, 079A
  - Het aanmerken van gebieden die bescherming verdienen vanwege hun grote waarde voor natuur en landschap. 1945-1968, 64
    - Plaatsen, rivieren en kanalen, gebieden en objecten met natuurwetenschappelijke waarde, 1
      - Plaatsen, rivieren en kanalen met natuurwetenschappelijke waarde, 1.1
        - Wijchen (Gld)., 1967; 855, 5877
          - Stuk, 855
          - Bijbehorende tekening, 5877
        - Wijk bij Duurstede (U)., 1957-1969; div. nrs.
          - Stukken, 857
          - Bijbehorende tekening, 5878
          - Bijbehorende tekening, 15127
          - Bijbehorende tekening, 15128
        - IJhorst (O)., 1959-1967; 859
        - IJsselstein (U)., 1967-1980; div. nrs.
          - 1967-1978, 864, 5890
            - Stukken, 864
            - Bijbehorende tekening, 5890
          - 1980, 1922, 8491
            - Stukken, 1922
            - Bijbehorende tekening, 8491
        - Zaltbommel (Gld)., 1966-1972; div. nrs.
          - Stukken, 867
          - Bijbehorende tekening, 5896
          - Bijbehorende tekening, 5897
        - Zegveld (U)., 1969-1981; 881, 5915
          - Stukken, 881
          - Bijbehorende tekening, 5915
        - Zeist (U)., 1958-1975; 882, 5916
          - Stukken, 882
          - Bijbehorende tekening, 5916
        - Zelhem (Gld)., 1951-1969; 884, 15132
          - Stukken, 884
          - Bijbehorende tekening, 15132
        - Zevenaar(Gld)., 1969-1979; 885, 15133
          - Stukken, 885
          - Bijbehorende tekening, 15133
        - Zoelen (Gld)., 1969-1974; div. nrs.
          - Stukken, 872
          - Bijbehorende tekening, 5898
          - Bijbehorende tekening, 5899
        - Zoeterwoude (ZH)., 1975; 873; stuk
        - De Zoom (NB)., 1949-1965; 876, 5908
          - Stukken, 876
          - Bijbehorende tekening, 5908
        - Zorgvliet (ZH)., 1955-1986; div. nrs.
          - Stukken, 878
          - Bijbehorende tekening, 5909
          - Bijbehorende tekening, 5910
        - Zutphen (Gld)., 1969; 896, 5847
          - Stuk, 896
          - Bijbehorende tekening, 5847
        - Het Zwarte Meer (D)., 1970-1972; div. nrs.
          - Stukken, 899
          - Bijbehorende tekening, 5950
          - Bijbehorende tekening, 5951
          - Bijbehorende tekening, 5952
          - Bijbehorende tekening, 5953
          - Bijbehorende tekening, 5954
          - Bijbehorende tekening, 20132
          - Bijbehorende tekening, 20133
        - Het Zwin (Z)., 1949-1985; div. nrs.
          - Stukken, 1933; pak
          - Bijbehorende tekening, 8495
          - Bijbehorende tekening, 8496
          - Bijbehorende tekening, 8497
          - Bijbehorende tekening, 8498
          - Bijbehorende tekening, 8499
          - Bijbehorende tekening, 8500
          - Bijbehorende tekening, 8501
          - Bijbehorende tekening, 8502
          - Bijbehorende tekening, 8503
          - Bijbehorende tekening, 10576
          - Bijbehorende tekening, 10577
          - Bijbehorende tekening, 10578
          - Bijbehorende tekening, 10579
          - Bijbehorende tekening, 10580
          - Bijbehorende tekening, 10581
          - Bijbehorende tekening, 10582
          - Bijbehorende tekening, 20346
        - Zwolle (O)., 1959-1968; 903, 5958
          - Stukken, 903
          - Bijbehorende tekening, 5958
      - Gebieden met natuurwetenschappelijke waarde, 1.2
        - Achterhoek (Gld)., 1953-1976; 90
        - Ackerdijkse Plassen (ZH)., 1947-1962; 104
        - Alkmaardermeer (NH)., 1954-1960; 105, 5090
          - Stukken, 105
          - Bijbehorende tekening, 5090
        - Ameland (F)., 1951-1986; div. nrs.
          - Algemeen. 1951-1986, div. nrs.
            - 1951-1979, div. nrs.
              - Stukken, 85; pak
              - Bijbehorende tekening, 5041
              - Bijbehorende tekening, 5042
              - Bijbehorende tekening, 5043
              - Bijbehorende tekening, 5044
              - Bijbehorende tekening, 5045
              - Bijbehorende tekening, 5046
              - Bijbehorende tekening, 5047
              - Bijbehorende tekening, 5048
              - Bijbehorende tekening, 5149
              - Bijbehorende tekening, 5050
              - Bijbehorende tekening, 5051
              - Bijbehorende tekening, 5052
              - Bijbehorende tekening, 5053
              - Bijbehorende tekening, 5054
              - Bijbehorende tekening, 5055
              - Bijbehorende tekening, 5056
              - Bijbehorende tekening, 5057
              - Bijbehorende tekening, 5058
              - Bijbehorende tekening, 5059
              - Bijbehorende tekening, 5060
              - Bijbehorende tekening, 5061
              - Bijbehorende tekening, 5062
              - Bijbehorende tekening, 10007
              - Bijbehorende tekening, 10008
              - Bijbehorende tekening, 15001
              - Bijbehorende tekening, 15002
              - Bijbehorende tekening, 15003
              - Bijbehorende tekening, 20000
            - 1980-1986, div. nrs.
              - Stukken, 1862
              - Bijbehorende tekening, 8464
              - Bijbehorende tekening, 8465
              - Bijbehorende tekening, 15482
              - Bijbehorende tekening, 20340
              - Bijbehorende tekening, 20341
          - De Lange Duinen, 1951-1963, 88, 5064
            - Stukken, 88
            - Bijbehorende tekening, 5064
          - Oerd, 1951-1979, 91
          - Zwanenwaterduinen, 1956-1969, 93
          - Ballumerduinen, 1962, 86; stuk
        - Amerongen uiterwaarden (U)., 1957-1977; 82, 5039
          - Stukken, 82
          - Bijbehorende tekening, 5039
        - Amerongse Berg (U)., 1959-1977; 83
        - Amstelmeer (NH)., 1957-1967; 106, 5091
          - Stukken, 106
          - Bijbehorende tekening, 5091
        - Amsterdamsche veld (D)., 1959-1974; 95
        - Banen en de Sarsven (L)., 1955-1977; 115
        - Bankopolder (F)., 1954; 111
        - Beegder heide (L)., 1955-1957; 118
        - Beekse Bergen (L)., 1956-1962; 117
        - De Beer (ZH)., 1946-1974; div. nrs.
          - 1946-1974, div. nrs.
            - Stukken, 152; pak
            - Bijbehorende tekening, 5113
            - Bijbehorende tekening, 5114
            - Bijbehorende tekening, 5115
            - Bijbehorende tekening, 10019
            - Bijbehorende tekening, 10020
            - Bijbehorende tekening, 10021
          - Foto's, 1946-1974, 153; pak
        - Entomologisch Reservaat Bennekom (Gld)., 1954; 135; stuk
        - Bentelerheide (O)., 1955; 137; stuk
        - Bergeijk vloeiweiden (NB)., 1960; 141; stuk
        - Bergumermeer en Leijnen (F)., 1955-1974; 123
        - Beuninger Achterheide (Gld)., 1958; 126
        - Biesbosch (NB)., 1946-1975; div. nrs.
          - Stukken, 161; pak
          - Bijbehorende tekening, 5137
          - Bijbehorende tekening, 5138
          - Bijbehorende tekening, 5139
          - Bijbehorende tekening, 5140
          - Bijbehorende tekening, 5141
          - Bijbehorende tekening, 5142
          - Bijbehorende tekening, 5143
          - Bijbehorende tekening, 5144
          - Bijbehorende tekening, 5145
          - Bijbehorende tekening, 10025
          - Bijbehorende tekening, 10026
          - Bijbehorende tekening, 15010
          - Bijbehorende tekening, 15011
          - Bijbehorende tekening, 15012
        - Zuid-Hollandse Biesbosch (ZH)., 1960-1982; div. nrs.
          - Stukken, 1864
          - Bijbehorende tekening, 8466
          - Bijbehorende tekening, 20342
        - De Bilt (U)., 1959-1976; 162, 5146
          - Stukken, 162
          - Bijbehorende tekening, 5146
        - Blauwgraslanden., 1951-1956; 163, 10027
          - Stukken, 163
          - Bijbehorende tekening, 10027
        - Boerenveenplassen (D)., 1958-1970; 165, 5147
          - Stukken, 165
          - Bijbehorende tekening, 5147
        - Boeschoten (Gld)., 1961; 166, 10028
          - Stukken, 166
          - Bijbehorende tekening, 10028
        - Bol en Binnenlek (U)., 1953-1979; 167
        - Boshuizerbergen (L)., 1959-1973; 171
        - Botgat (NH)., 1948-1950; 175
        - Braakman (Z)., 1954-1963; div. nrs.
          - Stukken, 155; pak
          - Bijbehorende tekening, 5124
          - Bijbehorende tekening, 5125
          - Bijbehorende tekening, 10023
          - Bijbehorende tekening, 10024
        - Heide bij Braamhaar (O)., 1955-1959; 156
        - Oeverlanden van Braassemermeer en Wijde Aa (ZH)., 1953-1973; div. nrs.
          - Stukken, 157
          - Bijbehorende tekening, 5126
          - Bijbehorende tekening, 5127
          - Bijbehorende tekening, 5128
          - Bijbehorende tekening, 5129
          - Bijbehorende tekening, 5130
        - Brabantse Biesbosch (NB)., 1946-1980; div. nrs.
          - Stukken, 154; pak
          - Bijbehorende tekening, 5116
          - Bijbehorende tekening, 5117
          - Bijbehorende tekening, 5118
          - Bijbehorende tekening, 5119
          - Bijbehorende tekening, 5120
          - Bijbehorende tekening, 5121
          - Bijbehorende tekening, 5122
          - Bijbehorende tekening, 5123
          - Bijbehorende tekening, 10020
          - Bijbehorende tekening, 20006
        - Brabantse Kempen (NB)., 1948-1958; 158, 5131
          - Stukken, 158
          - Bijbehorende tekening, 5131
        - Brielse Gat (ZH)., 1970-1972; 182
        - Van Brienenoord (ZH)., 1959; 185; stuk
        - Broekmeden (O)., 1960; 187; stuk
        - Brunssummer Heide (L)., 1955-1986; div. nrs.
          - 1955-1972, 143
          - 1985-1986, div. nrs.
            - Stukken, 1860
            - Bijbehorende tekening, 8462
            - Bijbehorende tekening, 8463
        - Bruuk (Gld)., 1958-1973; div. nrs.
          - Stukken, 144
          - Bijbehorende tekening, 5106
          - Bijbehorende tekening, 5107
          - Bijbehorende tekening, 5108
          - Bijbehorende tekening, 5109
        - Buitenliede (NH)., 1954-1955; 146
        - Colenbrandersbos (Gld)., 1955-1961; 194
        - Deelerwoud en Deelerheide (Gld)., 1965-1969; 200
        - Deltagebied (Z)., 1954-1985; div. nrs.
          - 1954-1967, div. nrs.
            - Stukken, 224; pak
            - Bijbehorende tekening, 5182
            - Bijbehorende tekening, 5183
            - Bijbehorende tekening, 5184
            - Bijbehorende tekening, 5185
            - Bijbehorende tekening, 5186
            - Bijbehorende tekening, 5187
            - Bijbehorende tekening, 10032
            - Bijbehorende tekening, 10033
            - Bijbehorende tekening, 10034
            - Bijbehorende tekening, 15026
            - Bijbehorende tekening, 15027
            - Bijbehorende tekening, 20014
            - Bijbehorende tekening, 20015
            - Bijbehorende tekening, 20016
            - Bijbehorende tekening, 20017
            - Bijbehorende tekening, 20018
            - Bijbehorende tekening, 20019
            - Bijbehorende tekening, 20020
            - Bijbehorende tekening, 20021
            - Bijbehorende tekening, 20022
            - Bijbehorende tekening, 20023
            - Bijbehorende tekening, 20024
            - Bijbehorende tekening, 20025
            - Bijbehorende tekening, 20026
            - Bijbehorende tekening, 20027
            - Bijbehorende tekening, 20028
            - Bijbehorende tekening, 20029
            - Bijbehorende tekening, 20030
            - Bijbehorende tekening, 20031
          - 1968-1978, div. nrs.
            - Stukken, 206; pak
            - Bijbehorende tekening, 5160
            - Bijbehorende tekening, 5161
            - Bijbehorende tekening, 5162
            - Bijbehorende tekening, 5163
            - Bijbehorende tekening, 5164
            - Bijbehorende tekening, 5165
            - Bijbehorende tekening, 15016
            - Bijbehorende tekening, 15017
            - Bijbehorende tekening, 15018
            - Bijbehorende tekening, 15019
            - Bijbehorende tekening, 15020
            - Bijbehorende tekening, 20007
            - Bijbehorende tekening, 20008
            - Bijbehorende tekening, 20009
            - Bijbehorende tekening, 20010
            - Bijbehorende tekening, 20011
            - Bijbehorende tekening, 20012
            - Bijbehorende tekening, 20013
          - 1979-1985, div. nrs.
            - Stukken, 1857
            - Bijbehorende tekening, 8459
            - Bijbehorende tekening, 8460
            - Bijbehorende tekening, 8461
            - Bijbehorende tekening, 15481
            - Bijbehorende tekening, 20339
        - Deurnse Leemputten (NB)., 1950; 207
        - Deurnse Peel (NB)., 1977; 208, 5166
          - Stukken, 208
          - Bijbehorende tekening, 5166
        - Diaconieveen onder Nijeberkoop (F)., 1955-1956; 209, 5167
          - Stukken, 209
          - Bijbehorende tekening, 5167
        - Stroomgebied Dinkel (D)., 1957-1976; 214
        - Dollard (Gr)., 1965-1979; div. nrs.
          - Stukken, 217; pak
          - Bijbehorende tekening, 5168
          - Bijbehorende tekening, 5169
          - Bijbehorende tekening, 5170
          - Bijbehorende tekening, 5171
          - Bijbehorende tekening, 5172
          - Bijbehorende tekening, 5173
          - Bijbehorende tekening, 5174
          - Bijbehorende tekening, 5175
          - Bijbehorende tekening, 5176
          - Bijbehorende tekening, 5177
          - Bijbehorende tekening, 5178
          - Bijbehorende tekening, 15022
          - Bijbehorende tekening, 15023
        - Dommelbeemden en Moerkuilen (NB)., 1955-1977; 219, 5179
          - Stukken, 219
          - Bijbehorende tekening, 5179
        - Doornspijkse Heide (Gld)., 1955-1956; 222
        - Zuid-Oost Drenthe (D)., 1968-1974; div. nrs.
          - Stukken, 897
          - Bijbehorende tekening, 5948
          - Bijbehorende tekening, 5949
        - Zuid-West Drenthe (D)., 1974-1979; div. nrs.
          - Stukken, 905; pak
          - Bijbehorende tekening, 5959
          - Bijbehorende tekening, 5960
          - Bijbehorende tekening, 5961
          - Bijbehorende tekening, 5962
          - Bijbehorende tekening, 5963
          - Bijbehorende tekening, 5964
          - Bijbehorende tekening, 5965
          - Bijbehorende tekening, 5966
          - Bijbehorende tekening, 5967
          - Bijbehorende tekening, 5968
          - Bijbehorende tekening, 5969
          - Bijbehorende tekening, 5970
          - Bijbehorende tekening, 5971
          - Bijbehorende tekening, 5972
          - Bijbehorende tekening, 5973
          - Bijbehorende tekening, 5974
          - Bijbehorende tekening, 5975
          - Bijbehorende tekening, 5976
          - Bijbehorende tekening, 5977
          - Bijbehorende tekening, 5978
          - Bijbehorende tekening, 5979
          - Bijbehorende tekening, 5980
          - Bijbehorende tekening, 5981
          - Bijbehorende tekening, 5982
          - Bijbehorende tekening, 5983
          - Bijbehorende tekening, 5984
          - Bijbehorende tekening, 5985
          - Bijbehorende tekening, 5986
          - Bijbehorende tekening, 5987
          - Bijbehorende tekening, 5988
          - Bijbehorende tekening, 5989
          - Bijbehorende tekening, 5990
          - Bijbehorende tekening, 10184
          - Bijbehorende tekening, 10185
          - Bijbehorende tekening, 10186
          - Bijbehorende tekening, 10187
          - Bijbehorende tekening, 10188
          - Bijbehorende tekening, 10189
          - Bijbehorende tekening, 10190
          - Bijbehorende tekening, 10191
          - Bijbehorende tekening, 10192
          - Bijbehorende tekening, 10193
          - Bijbehorende tekening, 10194
          - Bijbehorende tekening, 10195
          - Bijbehorende tekening, 10196
          - Bijbehorende tekening, 10197
          - Bijbehorende tekening, 15138
          - Bijbehorende tekening, 15139
          - Bijbehorende tekening, 15140
          - Bijbehorende tekening, 15141
          - Bijbehorende tekening, 15142
          - Bijbehorende tekening, 15143
          - Bijbehorende tekening, 20136
          - Bijbehorende tekening, 20137
          - Bijbehorende tekening, 20138
          - Bijbehorende tekening, 20139
          - Bijbehorende tekening, 20140
        - Drentse Beekdalen (D)., 1954-1976; div. nrs.
          - Stukken, 226; pak
          - Bijbehorende tekening, 5189
          - Bijbehorende tekening, 5190
          - Bijbehorende tekening, 5191
          - Bijbehorende tekening, 5192
          - Bijbehorende tekening, 15028
          - Bijbehorende tekening, 15029
        - Drie-Eilandenplan (Z)., 1954-1961; div. nrs.
          - Stukken, 245
          - Bijbehorende tekening, 10039
          - Bijbehorende tekening, 10040
          - Bijbehorende tekening, 10041
          - Bijbehorende tekening, 10042
          - Bijbehorende tekening, 15036
          - Bijbehorende tekening, 15037
          - Bijbehorende tekening, 15038
          - Bijbehorende tekening, 15039
          - Bijbehorende tekening, 15040
          - Bijbehorende tekening, 15041
          - Bijbehorende tekening, 15042
        - Drogerhammenmieden (F)., 1954-1974; 246, 5225
          - Stukken, 246
          - Bijbehorende tekening, 5225
        - Drouwenerveld (D)., 1948-1953; div. nrs.
          - Stukken, 247
          - Bijbehorende tekening, 5226
          - Bijbehorende tekening, 5227
          - Bijbehorende tekening, 5228
        - Duin en Kruidberg (NH)., 1958-1975; 235
        - De Duivelsberg (Gld)., 1950-1969; 231
        - Duivenvoorde- en Veenzijdsepolder (ZH)., 1969-1977; 233, 5215
          - Stukken, 233
          - Bijbehorende tekening, 5215
        - De Dulver (NB)., 1947-1970; div. nrs.
          - Stukken, 236
          - Bijbehorende tekening, 5218
          - Bijbehorende tekening, 5219
          - Bijbehorende tekening, 5220
        - Duurswoude (heide) (F)., 1947-1969; div. nrs.
          - Stukken, 239
          - Bijbehorende tekening, 5223
          - Bijbehorende tekening, 5224
          - Bijbehorende tekening, 10038
        - Eempolder (U)., 1964-1974; div. nrs.
          - Stukken, 255
          - Bijbehorende tekening, 5234
          - Bijbehorende tekening, 5235
        - Eerdse Bergen(NB)., 1955-1974; div. nrs.
          - Stukken, 272
          - Bijbehorende tekening, 5244
          - Bijbehorende tekening, 5245
        - Eilandspolder en Polder Mijzen (NH)., 1959-1978; div. nrs.
          - Stukken, 276
          - Bijbehorende tekening, 5248
          - Bijbehorende tekening, 5249
          - Bijbehorende tekening, 5250
          - Bijbehorende tekening, 5251
          - Bijbehorende tekening, 5252
          - Bijbehorende tekening, 5253
          - Bijbehorende tekening, 5254
          - Bijbehorende tekening, 5255
          - Bijbehorende tekening, 5256
        - Elderse of Natte turfvaart (NB)., 1960; 260; stuk
        - Elp blauwgraslanden (D)., 1952-1979; 261
        - Elsenerveld en Borkeld (O)., 1954-1974; 262, 10043
          - Stukken, 262
          - Bijbehorende tekening, 10043
        - Elspeter Struiken en Bos (Gld)., 1951-1963; 266
        - Drostambt Elten (Gld)., 1955-1959; 273
        - Ermelose Heide (Gld)., 1956-1981; 283
        - Gaalse Heide (NB)., 1957-1958; 289
        - Garderen Heide (Gld)., 1950; 290; stuk
        - Gelderse IJssel Uiterwaarden (Gld/O)., 1955-1979; div. nrs.
          - Stukken, 863; pak
          - Bijbehorende tekening, 5882
          - Bijbehorende tekening, 5883
          - Bijbehorende tekening, 5884
          - Bijbehorende tekening, 5885
          - Bijbehorende tekening, 5886
          - Bijbehorende tekening, 5887
          - Bijbehorende tekening, 5888
          - Bijbehorende tekening, 5889
          - Bijbehorende tekening, 10162
          - Bijbehorende tekening, 15129
        - Gelderse Vallei., 1945-1984; div. nrs.
          - Ten noorden van Veenendaal (U), 1967-1979, 308, 10050
            - Stukken, 308
            - Bijbehorende tekening, 10050
          - Ten zuiden van Veenendaal (U), 1945-1978, div. nrs.
            - Stukken, 309
            - Bijbehorende tekening, 5275
            - Bijbehorende tekening, 10051
            - Bijbehorende tekening, 10052
          - Veenendaal (U), 1982-1984, 1868
        - Gerritsfles (Gld)., 1946-1959; 314, 5278
          - Stukken, 314
          - Bijbehorende tekening, 5278
        - Glanerbeek (O)., 1974; 318
        - Goeree-Overflakkee (Z)., 1946-1984; div. nrs.
          - 1946-1975, div. nrs.
            - Stukken, 325; pak
            - Bijbehorende tekening, 5289
            - Bijbehorende tekening, 5290
            - Bijbehorende tekening, 5291
            - Bijbehorende tekening, 5292
            - Bijbehorende tekening, 5293
            - Bijbehorende tekening, 5294
            - Bijbehorende tekening, 5295
            - Bijbehorende tekening, 5296
            - Bijbehorende tekening, 5297
            - Bijbehorende tekening, 5298
            - Bijbehorende tekening, 5299
            - Bijbehorende tekening, 5300
            - Bijbehorende tekening, 5301
            - Bijbehorende tekening, 5302
            - Bijbehorende tekening, 5303
          - 1980-1984, 1869
        - Het Gooi (NH)., 1954-1979; div. nrs.
          - Stukken, 320
          - Bijbehorende tekening, 5282
          - Bijbehorende tekening, 5283
          - Bijbehorende tekening, 5284
          - Bijbehorende tekening, 5285
        - Goois Natuurreservaat (NH)., 1947-1962; div. nrs.
          - Stukken, 321
          - Bijbehorende tekening, 5286
          - Bijbehorende tekening, 5287
          - Bijbehorende tekening, 10055
          - Bijbehorende tekening, 15048
          - Bijbehorende tekening, 15049
          - Bijbehorende tekening, 20034
        - Goorloop (NB)., 1965-1968; 322
        - Grevelingen (Z)., 1965-1984; div. nrs.
          - 1965-1979, div. nrs.
            - Stukken, 329
            - Bijbehorende tekening, 5308
            - Bijbehorende tekening, 5309
            - Bijbehorende tekening, 5310
            - Bijbehorende tekening, 5311
            - Bijbehorende tekening, 5312
            - Bijbehorende tekening, 10058
            - Bijbehorende tekening, 10059
          - 1980-1984, 1870, 8467
            - Stukken, 1870
            - Bijbehorende tekening, 8467
        - Grienden (ZH)., 1974; 331; stuk
        - Groene Wiel (NB)., 1956-1959; 333
        - Groot Eiland (Z)., 1949; 338
        - Grote Brekken (F)., 1968; 339
        - Grote Gat (ZH)., 1956-1979; 340, 5316
          - Stukken, 340
          - Bijbehorende tekening, 5316
        - Grote Heide Eindhoven (NB)., 1957-1963; 341
        - Grote Scheer (O)., 1955-1960; 671
        - Grote Slink (NB)., 1965-1974; 344
        - Grote Veld (O)., 1955; 346; stuk
        - Haagse Bos (ZH)., 1969; 2123
        - Haaksbergerveen-Buurserveen (O)., 1947-1972; div. nrs.
          - Stukken, 380
          - Bijbehorende tekening, 5349
          - Bijbehorende tekening, 5350
          - Bijbehorende tekening, 5351
          - Bijbehorende tekening, 10067
        - Haarler- en Holterberg (O)., 1953-1968; div. nrs.
          - Stukken, 383
          - Bijbehorende tekening, 5352
          - Bijbehorende tekening, 5353
          - Bijbehorende tekening, 10068
        - Hapertse Heide (NB)., 1955-1963; 387
        - Hargergat (NH)., 1948-1949; 345
        - Haulsterbossen (F)., 1957-1974; div. nrs.
          - Stukken, 353
          - Bijbehorende tekening, 5322
          - Bijbehorende tekening, 5323
          - Bijbehorende tekening, 5324
          - Bijbehorende tekening, 5325
          - Bijbehorende tekening, 5326
          - Bijbehorende tekening, 5327
          - Bijbehorende tekening, 5328
        - Slikken van de Heene (Z)., 1954-1973; div. nrs.
          - Stukken, 357
          - Bijbehorende tekening, 5335
          - Bijbehorende tekening, 10061
        - Hellendoornse Berg (O)., 1958; 364; stuk